pt-PT: Veículos e peças > Acessórios e peças para veículos > Peças e acessórios para veículos elétricos (VE) > Kits de conversão: Kits de conversão de carro VE; Kits de conversão de mota VE; Kits de conversão de scooter VE; Kits de conversão de camião VE; Kits de conversão de carrinha VE
ro-RO: Vehicule și piese > Piese și accesorii pentru vehicule > Piese și accesorii pentru vehicule electrice (EV) > Seturi de conversie: Seturi de conversie EV auto; Seturi de conversie EV motociclete; Seturi de conversie EV pentru scutere; Seturi de conversie EV pentru scutere; Seturi de conversie EV furgonete
ko: 차량/부품 > 차량 부품/부대용품 > 전기 자동차(EV) 부품/부대용품 > 변환 키트: 자동차 EV 변환 키트; 오토바이 EV 변환 키트; 스쿠터 EV 변환 키트; 트럭 EV 변환 키트; 밴 EV 변환 키트
bg-BG: Превозни средства и части > Автомобилни части и аксесоари > Части и аксесоари за електрически превозни средства > Комплекти за преобразуване: Комплекти за преобразуване на електрически автомобили; Комплекти за преобразуване на електрически мотоциклети; Комплекти за преобразуване на електрически скутери; Комплекти за преобразуване на електрически камиони; Комплекти за преобразуване на електрически ванове
vi: Xe và phụ tùng > Bộ phận và phụ kiện xe cộ > Phụ tùng & Phụ kiện Xe máy/Ô tô điện (EV) > Bộ dụng cụ chuyển đổi: Bộ chuyển đổi xe ô tô điện; Bộ chuyển đổi xe máy điện; Bộ chuyển đổi xe scooter điện; Bộ chuyển đổi xe tải điện; Bộ chuyển đổi xe van điện
lt-LT: Transporto priemonės ir dalys > Transporto priemonių dalys ir priedai > Elektrinių transporto priemonių (EV) dalys ir priedai > Konversijos rinkiniai: Automobilių EV konversijos rinkiniai; Motociklų EV konversijos rinkiniai; Motorolerių EV konversijos rinkiniai; Sunkvežimių EV konversijos rinkiniai; Mikroautobusų EV konversijos rinkiniai
pt-BR: Veículos e peças > Peças e acessórios de veículos > Peças e acessórios para veículos elétricos (EV) > Kits de conversão: Kits de conversão EV para veículo; Kits de conversão EV para motocicleta; Kits de conversão EV para scooter; Kits de conversão EV para caminhão; Kits de conversão EV para van
it: Veicoli e parti > Componenti e accessori per auto > Parti e accessori per veicoli elettrici (EV) > Kit di conversione: Kit di conversione EV per auto; Kit di conversione EV per moto; Kit di conversione EV per scooter; Kit di conversione EV per camion; Kit di conversione EV per furgoni
zh-CN: 交通工具/汽车/飞机/船舶 > 交通工具零件/配件 > 电动汽车 (EV) 零件/配件 > 转换套件: 电动汽车转换套件; 电动摩托车转换套件; 电动踏板车转换套件; 电动卡车转换套件; 电动厢式货车转换套件
es: Vehículos y recambios > Piezas y accesorios para vehículos > Piezas y accesorios para vehículos eléctricos (EV) > Kits de conversión: Kits de conversión para vehículos eléctricos; Kits de conversión para motos eléctricas; Kits de conversión para scooters eléctricas; Kits de conversión para camiones eléctricos; Kits de conversión para furgonetas eléctricas
sl-SI: Vozila in deli > Deli in dodatki za vozila > Deli in dodatki za električna vozila (EV) > Kompleti za predelavo: Kompleti za predelavo avtomobila v električno vozilo; Kompleti za predelavo motorja v električno vozilo; Kompleti za predelavo skuterja v električno vozilo; Kompleti za predelavo tovornjaka v električno vozilo; Kompleti za predelavo kombija v električno vozilo
ja: 乗り物・パーツ > 乗り物用パーツ・関連用品 > 電気自動車（EV）部品・関連用品 > 変換キット: 車用EV変換キット; バイク用EV変換キット; スクーター用EV変換キット; トラック用EV変換キット; バン用EV変換キット
ru: Транспортные средства, запчасти и аксессуары > Запчасти и аксессуары для транспортных средств > Запчасти и аксессуары для электротранспорта > Наборы для переоборудования транспортных средств: Наборы для электрификации автомобилей; Наборы для электрификации мотоциклов; Наборы для электрификации скутеров; Наборы для электрификации грузовиков; Наборы для электрификации фургонов
nl: Voertuigen en onderdelen > Voertuigonderdelen en -accessoires > Elektrische voertuigonderdelen (EV) en -accessoires > Conversiekits: Auto-EV-conversiekits; Motor-EV-conversiekits; Scooter-EV-conversiekits; Vrachtwagen-EV-conversiekits; Busje-EV-conversiekits
zh-TW: 車輛與零配件 > 車輛零件/配件 > 電動車 (EV) 零件/配件 > 轉換工具包: 電動車轉換工具包; 電動摩托車轉換工具包; 電動機車轉換工具包; 電動卡車轉換工具包; 電動廂型車車轉換工具包
tr: Taşıtlar ve Parçalar > Taşıt Parçaları ve Aksesuarlar > Elektrikli Araç (EV) Parçaları ve Aksesuarları > Dönüşüm Kitleri: Araba EV Dönüşüm Kitleri; Motosiklet EV Dönüşüm Kitleri; Scooter EV Dönüşüm Kitleri; Kamyonet EV Dönüşüm Kitleri; Van EV Dönüşüm Kitleri
fr: Véhicules et accessoires > Pièces détachées pour véhicules > Pièces et accessoires pour véhicules électriques (VE) > Kits de conversion: Kits de conversion pour véhicules électriques; Kits de conversion pour moto électriques; Kits de conversion pour trottinettes électriques; Kits de conversion pour camions électriques; Kits de conversion pour fourgonnettes électriques
en: Vehicles & Parts > Vehicle Parts & Accessories > Electric Vehicle (EV) Parts & Accessories > Conversion Kits: Car EV Conversion Kits; Motorcycle EV Conversion Kits; Scooter EV Conversion Kits; Truck EV Conversion Kits; Van EV Conversion Kits
el: Οχήματα & ανταλλακτικά > Ανταλλακτικά & αξεσουάρ οχημάτων > Ανταλλακτικά & αξεσουάρ ηλεκτρικών οχημάτων (EV). > Κιτ μετατροπής: Κιτ μετατροπής συμβατικών αυτοκινήτων σε ηλεκτρικά οχήματα; Κιτ μετατροπής συμβατικών μοτοσικλετών σε ηλεκτρικά οχήματα; Κιτ μετατροπής συμβατικών σκούτερ σε ηλεκτρικά οχήματα.; Κιτ μετατροπής συμβατικών φορτηγών σε ηλεκτρικά οχήματα.; Κιτ μετατροπής συμβατικών βαν σε ηλεκτρικά οχήματα.
cs: Vozidla a náhradní díly > Díly a příslušenství vozidel > Díly a příslušenství pro elektrická vozidla (EV) > Přestavbové sady: Sady pro přestavbu na EV pro automobily; Sady pro přestavbu na EV pro motocykly; Sady pro přestavbu na EV pro skútry; Sady pro přestavbu na EV pro nákladní vozidla; Sady pro přestavbu na EV pro dodávky
sk-SK: Diely pre vozidlá > Diely a príslušenstvo pre vozidlá > Diely a príslušenstvo pre elektromobily (EV) > Konverzné súpravy: Súpravy na konverziu auta na EV; Súpravy na konverziu motocykla na EV; Súpravy na konverziu kolobežky na EV; Súpravy na konverziu nákladného vozidla na EV; Súpravy na konverziu dodávky na EV
nb: Kjøretøy og deler > Deler og tilbehør til kjøretøy > Deler og tilbehør til elektriske kjøretøy (EV) > Konverteringssett: Konverteringssett for elektriske biler; Konverteringssett for elektriske motorsykler; Konverteringssett for elektriske skutere; Konverteringssett for elektriske lastebiler; Konverteringssett for elektriske varebiler
sv: Fordon och delar > Fordonsdelar och tillbehör > Delar och tillbehör till elfordon (EV) > Konverteringskit: Elbilskonverteringskit; Elmotorcykelkonverteringskit; Elskoterkonverteringskit; Eltruckkonverteringskit; Elskåpbilskonverteringskit
pl: Pojazdy i części > Akcesoria i części do pojazdów > Części i akcesoria do pojazdów elektrycznych > Zestawy do konwersji: Zestawy do konwersji samochodu spalinowego na EV; Zestawy do konwersji motocykla spalinowego na elektryczny; Zestawy do konwersji skutera na elektryczny; Zestawy do konwersji pojazdów spalinowego ciężarowego na elektryczny; Zestawy do konwersji vana spalinowego na elektryczny
da: Køretøjer og dele > Dele og tilbehør til køretøjer > Dele og tilbehør til elektriske køretøjer (EV) > Konverteringssæt: EV-konverteringssæt til biler; EV-konverteringssæt til motorcykler; EV-konverteringssæt til scootere; EV-konverteringssæt til lastbiler; EV-konverteringssæt til varevogne
fi: Ajoneuvot ja osat > Ajoneuvojen osat ja tarvikkeet > Sähköajoneuvojen osat ja tarvikkeet > Muunnossarjat: Sähköauton muunnossarjat; Sähkömoottoripyörän muunnossarjat; Sähköskootterin muunnossarjat; Sähkökuorma-auton muunnossarjat; Sähköpakettiauton muunnossarjat
hr-HR: Vozila i dijelovi vozila > Dijelovi i oprema za vozila > Dijelovi i oprema za električna vozila (EV). > Kompleti za pretvorbu: Kompleti za pretvorbu za EV automobile; Kompleti za pretvorbu za EV motocikle; Kompleti za pretvorbu za EV skutere; Kompleti za pretvorbu za EV kamione; Kompleti za pretvorbu za EV kombije
hu: Járművek és alkatrészek > Járműalkatrészek és -kiegészítők > Elektromos jármű (EV) alkatrészek és kiegészítők > Átalakító készletek: Autó EV átalakító készletek; Motorkerékpár EV átalakító készletek; Robogó EV átalakító készletek; Teherautó EV átalakító készletek; Furgon EV átalakító készletek
th: รถยนต์และชิ้นส่วน > ชิ้นส่วนและอุปกรณ์สำหรับยานยนต์ > ชิ้นส่วนและอุปกรณ์เสริมรถยนต์ไฟฟ้า (EV) > ชุดแปลง: ชุดแปลง EV รถยนต์; ชุดแปลง EV รถจักรยานยนต์; ชุดแปลง EV รถสกูตเตอร์; ชุดแปลง EV รถบรรทุก; ชุดแปลง EV รถตู้
de: Fahrzeuge & Teile > Fahrzeugersatzteile & -zubehör > Teile und Zubehör für Elektrofahrzeuge > Umrüst-Kits: Elektrofahrzeug-Umrüst-Kits für Autos; Elektrofahrzeug-Umrüst-Kits für Motorräder; Elektrofahrzeug-Umrüst-Kits für Roller; Elektrofahrzeug-Umrüst-Kits für LKWs; Elektrofahrzeug-Umrüst-Kits für Lieferwagen